臺灣臺南地方法院民事裁定              100年度聲字第184號
聲  請  人  陳來賢
相  對  人  新光行銷股份有限公司
法定代理人  李明新
上列當事人間聲請停止執行事件，本院裁定如下：
      主    文
聲請人供擔保新臺幣壹萬零貳佰捌拾玖元後，本院一００年度司
執字第五九六三八號執行事件之強制執行程序，於本院一００年
度補字第三六六號債務人異議之訴事件判決確定或和解、撤回前
，應暫予停止。
      理    由
一、按有回復原狀之聲請，或提起再審或異議之訴，或對於和解
    為繼續審判之請求，或提起宣告調解無效之訴，撤銷調解之
    訴，或對於許可強制執行之裁定提起抗告時，法院因必要情
    形，或依聲請定相當並確實之擔保，得為停止強制執行之裁
    定，強制執行法第18條第2項定有明文。又法院依強制執行
    法第18條第2項定擔保金額而准許停止強制執行之裁定者，
    該項擔保係備供債權人因停止執行所受損害之賠償，其數額
    應依標的物停止執行後，債權人未能即時受償或利用該標的
    物所受之損害額，或其因另供擔保強制執行所受之損害額定
    之，非以標的物之價值或其債權額為依據（最高法院91年度
    台抗字第429號、92年度台抗第480號裁定意旨參照）。
二、本件聲請意旨略以：相對人與聲請人間，因請求清償債務事
    件，相對人聲請查封聲請人之不動產（本院100年度司執字
    第59638號）。惟聲請人對相對人聲請強制執行之債權有爭
    議，業已向本院提起債務人異議之訴，倘系爭強制執行程序
    繼續進行拍賣，聲請人勢將受難以回復原狀之損害，為此依
    強制執行法第18條第2項規定，聲請裁定停止本院100年度司
    執字第59638號強制執行事件之強制執行程序等語。
三、經查：
  (一)聲請人上開主張之事實，業經本院依職權調取本院100年度
    司執字第59638號清償債務強制執行事件、100年度補字第36
    6號債務人異議之訴民事事件等卷宗核閱無訛，聲請人聲請
    供擔保停止執行，於法核無不合，應予准許。
  (二)本院審酌本院100年度司執字第59638號清償債務強制執行事
    件，相對人係以本院100年度司促字第8115號確定支付命令
    為執行名義，聲請強制執行之金額為新臺幣（下同）72,627
    元及其中49,454元自97年1月28日起至清償日止按年息19.71
    %計算之遲延利息暨按上開利息總額10%計算之違約金，則相
    對人因停止執行所受之損害，自為相對人遲延收取期間內，
    依債權數額所計算法定利息之損失，而前開債務人異議之訴
    之訴訟程序，自起訴至第二審終結確定之期間可推定為2年1
    0個月（參照各級法院辦案期限實施要點，民事簡易程序第
    一審審判案件逾10個月、第二審案件逾2年，簡易事件原則
    上不得上訴第三審），依此計算，則相對人因停止強制執行
    未能即時受償之可能損失金額即為10,289元（計算式：72,
    6275%（2＋10/12）＝10,289，角以下4捨5入）。揆諸
    首揭說明，聲請人自應對相對人因停止強制執行可能遭受之
    上開損害提出擔保，爰依強制執行法第18條第2項，裁定如
    主文。
中    華    民    國  100    年      8    月    18    日
                      民事第三庭  法  官  洪碧雀
以上正本證明與原本無異。
如不服本裁定應於送達後10日內向本院提出抗告狀，並繳納抗告
費新臺幣1,000元。
中    華    民    國   100    年    8     月    18    日
                                  書記官  黃稜鈞